【裁判字號】    95,訴,2630
【裁判日期】    950825
【裁判案由】    毒品危害防制條例
【裁判全文】
臺灣高雄地方法院刑事判決              95年度訴字第2630號
公  訴  人  臺灣高雄地方法院檢察署檢察官
被      告  甲○○
上列被告因毒品危害防制條例案件，經檢察官提起公訴（95年度
毒偵字第4016號），被告於本院準備程序為有罪之陳述，經合議
庭裁定由受命法官依簡式審判程序獨任審理，判決如下：
    主  文
甲○○施用第一級毒品，累犯，處有期徒刑玖月。扣案殘留海洛
因之注射針筒貳支，均沒收銷燬之。
    事  實
一、甲○○前因毒品危害防制條例案件，經法院判處有期徒刑8
    月確定，於民國90年11月15日入監服刑，於91年7 月14日期
    滿執行完畢；復因施用毒品案件，經送強制戒治，嗣先後經
    停止戒治、撤銷停止戒治，於90年11月15日期滿執行完畢釋
    放。詎不知悔改，猶仍基於施用第一級毒品海洛因之犯意，
    於95年4 月27日上午某時，在高雄市前金區某處，施用第一
    級毒品海洛因1 次。嗣於同日下午5 時40分許（起訴書誤載
    為94年9 月4 日晚間6 時許），為警在高雄市前金區○○○
    路260 號停車場內查獲，並當場扣得殘留海洛因之注射針筒
    2 支，乃悉上情。
二、案經高雄市政府警察局移請臺灣高雄地方法院檢察署檢察官
    偵查起訴。
    理  由
一、本件被告甲○○所犯為死刑、無期徒刑或最輕本刑為3 年以
    上有期徒刑以外之罪，其於準備程序中就被訴犯罪事實，為
    有罪之陳述，經法官告知簡式審判程序之旨，並聽取當事人
    之意見後，依刑事訴訟法第273 條之1 第1 項規定，裁定由
    受命法官獨任進行簡式審判程序，合先指明。
二、上開犯罪事實，業據被告於本院審理時坦承不諱，且被告為
    警所採之尿液，經送高雄市立凱旋醫院檢驗結果，呈現嗎啡
    （海洛因在人體內之代謝物）陽性反應，有該院95年5 月8
    日濫用藥物尿液檢驗報告暨尿液採證代碼對照表1 份附卷足
    按，另扣案之注射針筒2 支經以毒品試驗包初步檢驗結果，
    呈海洛因陽性反應，有95年4 月27日之初步檢驗照片在卷可
    稽，足見被告之自白與事實相符，其於前揭時地施用第一級
    毒品海洛因1 次之犯行，堪以認定。又被告前因施用毒品案
    件，經送強制戒治，嗣先後經停止戒治、撤銷停止戒治，於
    90年11月15日期滿執行完畢釋放乙情，有卷附臺灣高等法院
    被告前案紀錄表1 份可佐。從而，被告於強制戒治執行完畢
    釋放後，5 年內再犯毒品危害防制條例第10條第1 項之施用
    第一級毒品罪，洵堪認定，本件事證明確，應依法論科。
三、核被告所為，係犯毒品危害防制條例第10條第1 項之施用第
    一級毒品罪。被告為施用而持有第一級毒品海洛因，其持有
    之低度行為，為施用之高度行為所吸收，不另論罪。又被告
    行為後，刑法第47條業經變更，並於95年7 月1 日施行（內
    容詳附表所示，至刑法第11條部分雖亦有文字修正，惟無關
    行為可罰性之認定，自應直接適用裁判時法），玆經比較結
    果，裁判時法並未較為有利，從而依刑法第2 條第1 項規定
    ，自應適用行為時，亦即修正前之規定，爰先指明；查被告
    前因毒品危害防制條例案件，經法院判處有期徒刑8 月確定
    ，於90年11月15日入監服刑，於91年7 月14日期滿執行完畢
    一節，亦有前開前案紀錄表1 份在卷可按，其於該有期徒刑
    執行完畢後，5 年內再犯本案有期徒刑以上之罪，為累犯，
    應依修正前刑法第47條之規定，加重其刑。
四、本院審酌被告前即曾因施用毒品經強制戒治與刑之執行，卻
    再度施用毒品，顯然欠缺戒除毒品之決心，誠屬不該，惟念
    被告之施用毒品犯行，乃屬對其自身健康之戕害行為，對社
    會所造成之損害尚非直接，且其於本院審理中已能坦承犯行
    ，犯後態尚可等一切情狀，量處如主文所示之刑。末扣案之
    注射針筒2 支殘留有海洛因成分，業認明如前，而各該針筒
    與其上殘留之毒品，已難以分析剝離，俱應依毒品危害防制
    條例第18條第1 項前段規定，不問屬於犯人與否，均沒收銷
    燬之；至鑑驗耗損之海洛因既已滅失，自無庸再予宣告沒收
    銷燬之必要。
據上論斷，應依刑事訴訟法第273 條之1 第1 項、第299 條第1
項前段，毒品危害防制條例第10條第1 項、第18條第1 項前段，
刑法第2 條第1 項前段、第11條，修正前刑法第47條，判決如主
文。
本案經檢察官乙○○到庭執行職務。
中    華    民    國    95    年    8     月    25    日
                  刑事第十庭  法  官  莊珮吟
以上正本證明與原本無異。
如不服本判決，應於判決送達後10日內，向本院提出上訴狀。
中    華    民    國    95    年    8     月    25    日
                              書記官  蔡妮君
┌───────────────────────────────────────────────┐
│附表：                                                                                        │
├──────┬─────────────┬─────────────┬───────┬────┤
│相關變更條文│行為時法（下稱舊法）之內容│裁判時法（下稱新法）之內容│比  較  理  由│備    註│
├──────┼─────────────┼─────────────┼───────┼────┤
│修正前刑法第│受有期徒刑之執行完畢，或受│受徒刑之執行完畢，或一部之│前案依軍法裁判│本案不論│
│47條、第49條│無期徒刑或有期徒刑一部之執│執行而赦免後，5 年以內故意│者，及因過失再│適用舊法│
│→修正後刑法│行而赦免後，5 年以內再犯有│再犯有期徒刑以上之罪者，為│犯有期徒刑以上│或新法，│
│第47條第1項 │期徒刑以上之罪者，為累犯，│累犯，加重本刑至2 分之1 。│之罪者，是否構│均構成累│
│、第2 項、第│加重本刑至2 分之1 。累犯之│第98條第2 項關於因強制工作│成累犯，新舊法│犯，是新│
│49條：累犯之│規定，於前所犯罪依軍法或於│而免其刑之執行者，於受強制│規定互歧。且新│法並未較│
│成立、擬制與│外國法院受裁判者，不適用之│工作處分之執行完畢或一部之│法復另行增訂強│為有利  │
│排除        │。                        │執行而免除後，5 年以內故意│制工作執行完畢│        │
│            │                          │再犯有期徒刑以上之罪者，以│後之擬制累犯規│        │
│            │                          │累犯論。累犯之規定，於前所│定。          │        │
│            │                          │犯罪在外國法院受裁判者，不│              │        │
│            │                          │適用之。                  │              │        │
└──────┴─────────────┴─────────────┴───────┴────┘
附錄本案所犯法條：
《毒品危害防制條例第10條第1項》
施用第一級毒品者，處6 月以上5 年以下有期徒刑。


司法院資訊處製作；財團法人民間司法改革基金會備份。
